臺灣高等法院刑事判決
109年度上易字第566號
上  訴  人  
即  被  告  姜仁宏


上列上訴人因詐欺案件，不服臺灣桃園地方法院108年度審易字
第1747號，中華民國108年11月28日第一審判決（起訴案號：臺
灣桃園地方檢察署108年度偵字第15592號），提起上訴，本院判
決如下：
    主  文
上訴駁回。
    理  由
一、按不服地方法院之第一審判決而上訴者，應向管轄第二審之
    高等法院為之；上訴書狀應敘述具體理由；上訴書狀未敘述
    上訴理由者，應於上訴期間屆滿後20日內補提理由書於原審
    法院，逾期未補提者，原審法院應定期間先命補正；第二審
    法院認為上訴書狀未敘述理由或上訴有第362條前段之情形
    者，應以判決駁回之，但其情形可以補正而未經原審法院命
    其補正者，審判長應定期間先命補正，刑事訴訟法第361條
    、第367條分別定有明文。而所謂具體理由，並不以其書狀
    應引用卷內訴訟資料，具體指摘原審判決不當或違法之事實
    ，亦不以於以新事實或新證據為上訴理由時，應具體記載足
    以影響判決結果之情形為必要。但上訴之目的，既在請求第
    二審法院撤銷或變更第一審之判決，所稱「具體」，當係抽
    象、空泛之反面，若僅泛言原判決認事用法不當、採證違法
    或判決不公、量刑過重等空詞，而無實際論述內容，即無具
    體可言。從而，上開法條規定上訴應敘述具體理由，係指須
    就不服判決之理由為具體之敘述而非空泛之指摘而言（最高
    法院106年度第8次刑事庭會議決議參照）。又原審法院對上
    訴書狀有無記載理由，為形式上之審查，認有欠缺，且未據
    上訴人自行補正者，固應定期間先命補正。然上訴理由是否
    具體，依民國96年7月4日刑事訴訟法第361條修正理由三之
    說明，屬第二審法院審查範圍，不在命補正之列。
二、本件原審適用簡式審判程序，以上訴人即被告姜仁宏於警詢
     、偵查及原審中之自白（見臺灣桃園地方法院108年度偵字
    第15592號卷【下稱偵卷】第4頁至第7頁反面、第75頁正反
    面；臺灣桃園地方法院108年度審易字第1747號卷【下稱原
    審卷】第65頁、第69頁）、證人即告訴人吳秀貞於警詢之指
    訴（見偵卷第15至16頁、第21至22頁）、票號278653、2786
    54號本票各1張、票號DPA0000000號支票1張（見偵卷第34頁
     ）、台灣票據交換所退票理由單1張（見偵卷第36頁）、告
    訴人郵局帳戶存簿封面及內頁明細影本（見偵卷第37至39頁
     ）、第一商業銀行帳戶存簿封面及內頁明細影本（見偵卷
    第40至41頁）、通聯調閱查詢資料2份（見偵卷第42至43頁
    ） 、監視器影像擷取相片6張（見偵卷第44至45頁）等為據
    ，認定被告於107年12月31日下午6時許，在桃園市○○區○○路
    0段000 號「台茂購物中心」5樓，向擔任櫃姐之告訴人佯稱
    為玉山商業銀行副理，可幫忙投資獲利云云，並提供不知情
    之黃韶萱所申辦供其使用之行動電話門號0000000000號，作
    為聯繫之用，致告訴人陷於錯誤，分別於①108年1月3日下午
    2時30分許，在桃園市○○區○○路0段000號「台茂購物中心」
    大門前交付新臺幣（下同）50萬元予被告，被告同時交付票
    號DPA0000000號支票1張予告訴人，用以取信告訴人；②108
    年1月4日下午2時許，在上開「台茂購物中心」大門前交付5
    0萬元予被告；③108年1月8日上午7時40分許，在桃園市○○區
    ○○路000號「全家便利超商」前交付150萬元予被告；④108年
    1月9日下午1時許，在上開「全家便利超商」前交付25萬元
    予被告；⑤108年1月11日下午2時許，在上開「台茂購物中心
    」大門前交付30萬元予被告，被告同時交付票號278653、27
    8654號本票各1張予告訴人，用以取信告訴人。嗣於108年1
    月16日，告訴人提示被告所交付之上揭支票，經臺灣票據交
    換所通知因存款不足遭退票，且被告亦避不見面，始悉受騙
    等情，因認被告係犯刑法第339條第1項之詐欺取財罪，罪證
    明確，且為累犯，並敘明未扣案之305萬元，為被告犯本件
    詐欺取財罪之犯罪所得，依刑法第38條之1第1項前段、第3
    項規定宣告沒收，且於全部或一部不能沒收或不宜執行沒收
    時，追徵其價額。又原審判決之量刑已審酌被告正值壯年，
    本應依循正軌獲取財物，詎其不思此為，竟為本案詐欺犯行
    ，致告訴人蒙受損失，被告所為誠屬不該，應予嚴加非難，
    且被告迄今未與告訴人達成和解，未賠償告訴人所受之損失
    ，惟念及被告坦承犯行，犯後態度尚可，兼衡被告詐取之金
    額、素行、教育程度、以開設彩券行及西服製作為業，每月
    收入約3至4萬元等一切情狀，判處有期徒刑6月，如易科罰
    金，以1,000元折算1日，已詳敘其所憑證據、認定理由及量
    刑依據，從形式上觀察並無任何採證認事、用法或量刑之不
    當或違法。
三、被告收受原審判決後提起上訴，其上訴理由僅泛稱：被告所
    犯詐欺取財罪以累犯論處後，量處之刑度尚屬過重，應有再
    酌減之空間云云。惟按關於刑之量定，係實體法上賦予法院
    得為自由裁量之事項，倘其未有逾越法律所規定之範圍，或
    濫用其權限，即不得任意指為違法（最高法院75年台上字第
    7033號判例意旨參照）。又刑法第47條第1項所規定累犯之
    加重，以受徒刑之執行完畢，或一部之執行而赦免後，5年
    以內故意再犯有期徒刑以上之罪者，為其要件。良以累犯之
    人，既曾犯罪受罰，當知改悔向上，竟又重蹈前愆，足見其
    刑罰感應力薄弱，基於特別預防之法理，非加重其刑不足使
    其覺悟，並兼顧社會防衛之效果（最高法院104年度台非字
    第97號判決意旨參照）。本件被告所犯刑法第339條第1項詐
    欺取財罪，其法定刑為5年以下有期徒刑，原審判決量刑時
    ，業已審酌被告前因詐欺案件（共4罪），經臺灣新北地方
    法院以102年度審易字第152號判決分別判處有期徒刑3月、3
    月、3月、2月，應執行有期徒刑7月確定，於103年4月1日易
    科罰金執行完畢，有本院被告前案紀錄表在卷可參（見本院
    卷第31至64），其於有期徒刑執行完畢後，5年內故意再犯
    本件詐欺取財罪，符合累犯要件，參酌司法院大法官釋字第
    775號解釋意旨，審酌被告已有詐欺犯行之前案紀錄，竟再
    犯本件相同罪質之犯罪，刑罰之反應力薄弱，有一犯再犯之
    惡性，就其所犯之罪之最低本刑予以加重，尚不致使其所受
    之刑罰超過其所應負擔之罪責，經核仍有加重此部分法定最
    低本刑之必要，依刑法第47條第1項規定，加重其刑，復核
    無法定減刑事由，並審酌刑法第57條各款所列情形，既未逾
    越法定刑度，又未濫用其職權，亦未違反比例原則，量刑堪
    稱妥適，自不得遽指為違法。
四、綜上，被告上訴意旨所述，不足以認原審量刑有何違法或不
    當，顯係徒憑己意，就原審已審酌之事項反覆爭執，並非依
    據卷內既有訴訟資料或提出新事證，指摘或表明原判決有何
    採證認事、用法等足以影響判決本旨之不當或違法，而構成
    應予撤銷之具體事由。被告上訴意旨所述不足以影響原判決
    本旨，亦難認原判決不當或違法，不足以動搖原判決，要難
    謂其上訴意旨屬前揭所述之具體理由，揆諸上開規定及說明
    ，本件上訴與未敘述具體理由無異，而不合法定程式，爰不
    經言詞辯論，逕予駁回。
據上論斷，應依刑事訴訟法第367條前段、第372條，判決如主文
。　　
中　　華　　民　　國　　109 　年　　5 　　月　　6 　　日
                  刑事第三庭    審判長法　官  張惠立
                                      法　官  廖怡貞
                                      法　官  張江澤
以上正本證明與原本無異。
不得上訴。
                                      書記官  林明慧
中　　華　　民　　國　　109 　年　　5 　　月　　7 　　日